【裁判字號】    99,訴,1032
【裁判日期】    991111
【裁判案由】    違反毒品危害防制條例
【裁判全文】
臺灣屏東地方法院刑事判決              99年度訴字第1032號
公  訴  人  臺灣屏東地方法院檢察署檢察官
被      告  林育德
上列被告因違反毒品危害防制條例案件，經檢察官提起公訴（99
年度毒偵字第1468號），被告於本院準備程序中為有罪之陳述，
經合議庭裁定由受命法官獨任進行簡式審判程序，判決如下：
    主  文
林育德施用第一級毒品，累犯，處有期徒刑拾壹月，扣案之注射
針筒壹支沒收銷燬之、塑膠藥鏟壹支沒收之。又施用第二級毒品
，累犯，處有期徒刑陸月。應執行有期徒刑壹年月，扣案之注
射針筒壹支沒收銷燬之、塑膠藥鏟壹支沒收之。
    事  實
一、林育德前於民國95年間因施用毒品案件，經本院以95年度毒
    聲字第385 號裁定送觀察、勒戒後，認有繼續施用毒品傾向
    ，再經本院以96年度毒聲字第368 號裁定送強制戒治，於97
    年7 月1 日停止其處分，並經臺灣屏東地方法院檢察署檢察
    官以97年度戒毒偵字第66號為不起訴處分確定。又於96年間
    ，因詐欺案件，經本院以96年度簡字第1778號判處減刑後有
    期徒刑2 月確定，於97年8 月31日執行完畢。猶不知悔改，
    竟分別基於施用第一級毒品海洛因、第二級毒品甲基安非他
    命之犯意，於99年6 月25日0 時許，在屏東縣麟洛鄉○○路
    開明巷15之1 號9B房間內，分別以將海洛因摻水置入針筒後
    注射血管之方式，及以將甲基安非他命置於鋁箔紙上點火加
    熱吸食煙氣之方式，施用第一級毒品海洛因及第二級毒品甲
    基安非他命各1 次。嗣於99年6 月26日17時許在上址因另案
    為警拘提，扣得針筒、塑膠藥鏟各1 支，並經採尿送驗，結
    果呈甲基安非他命及嗎啡陽性反應，而查獲上情。
二、案經屏東縣政府警察局屏東分局報告灣屏東地方法院檢察署
    檢察官偵查起訴。
    理  由
一、本件被告林育德所犯非死刑、無期徒刑、最輕本刑為3 年以
    上有期徒刑之罪，亦非高等法院管轄之第一審案件，而被告
    於本院行準備程序中就被訴事實為有罪之陳述，經告知被告
    簡式審判程序之旨並聽取當事人意見後，本院合議庭依刑事
    訴訟法第273 條之1 第1 項規定，裁定由受命法官獨任進行
    簡式審判程序，合先敘明。
二、上揭犯罪事實，業據被告於本院審理中坦承不諱，又被告為
    警查獲後所採集之尿液經送檢驗結果，呈嗎啡及甲基安非他
    命陽性反應，有台灣檢驗科技股份有限公司濫用藥物尿液檢
    驗報告、屏東縣政府警察局屏東分局毒品案件涉嫌人尿液採
    證編號姓名對照表各1 件在卷可稽，而被告為警查獲扣案之
    注射針筒1 支，經屏東縣政府警察局屏東分局以毒品試劑初
    步檢驗結果，檢出有海洛因陽性反應，有該初步檢驗報告表
    1 紙附卷可佐，足證被告前開自白與事實相符，罪證明確，
    犯行洵堪認定。而被告前因施用毒品案件，經本院先後裁定
    送觀察、勒戒及強制戒治，於97年7 月1 日停止其戒治處分
    ，並經臺灣屏東地方法院檢察署檢察官以97年度戒毒偵字第
    66號為不起訴處分確定乙情，有臺灣高等法院被告前案紀錄
    表及臺灣高等法院在監在押全國紀錄表各1 份在卷足憑。故
    被告於強制戒治執行完畢釋放後5 年內，再犯本件施用第一
    級毒品海洛因、第二級毒品甲基安非他命之犯行洵堪認定，
    自應依法論科。
三、查海洛因及甲基安非他命分別係毒品危害防制條例第2 條第
    2項第1款、第2 款所列之第一級、第二級毒品。核被告所為
    ，係犯毒品危害防制條例第10條第1 項之施用第一級毒品罪
    及同條第2 項之施用第二級毒品罪。被告於施用毒品海洛因
    、甲基安非他命而持有各該毒品之低度行為，應分別為施用
    之高度行為所吸收，均不另論罪。被告所犯上開2 罪，犯意
    各別，行為互殊，應分論併罰。被告有如事實欄所載之論罪
    科刑資料，亦有上開前案紀錄表可按，是被告於徒刑之執行
    完畢後5 年內故意再犯本件有期徒刑以上之2 罪，均為累犯
    ，應分別加重其刑。爰審酌被告於觀察勒戒及強制戒治後，
    仍不知警惕，不思尋求正當之身心發展，竟再施用足以導致
    精神障礙、性格異常，甚至造成生命危險之毒品，戕害一己
    之身心健康，對社會治安可能之危害程度非微，惟其於犯罪
    後尚能坦承犯行，犯後態度尚佳，兼衡其智識程度（國中畢
    業）、生活狀況，暨公訴人建議定應執行刑核屬適當等一切
    情狀，分別量處如主文所示之宣告刑，並定其應執行刑，以
    示懲儆。扣案注射針筒1 支，經檢驗殘留海洛因，難以析離
    （強行析離所費不合比例原則），應視同本案所查獲之第一
    級毒品海洛因，依毒品危害防制條例第18條第1 項前段規定
    ，沒收銷燬之。塑膠藥鏟1 支係被告所有供施用毒品海洛因
    犯罪所用之物，據被告陳明在卷（見警卷第4 頁），爰依刑
    法第38條第1 項第2 款之規定，宣告沒收之。
據上論斷，應依刑事訴訟法第273條之1第1項、第299條第1 項前
段，毒品危害防制條例第10條第1 項、第2 項、第18條第1 項前
段，刑法第11條前段、第47條第1 項、第51條第5 款、第38條第
1 項第2 款，判決如主文。
本案經檢察官曾士哲到庭執行職務。
中    華    民    國    99    年    11    月    11    日
                  刑事第四庭    法  官  蔡玉雪
以上正本證明與原本無異。
如不服本判決應於收受判決後10日內向本院提出上訴書狀，並應
敘述具體理由；其未敘述上訴理由者，應於上訴期間屆滿後20日
內向本院補提理由書（均須按他造當事人之人數附繕本）「切勿
逕送上級法院」。
中    華    民    國    99    年    11    月    11    日
                                書記官  許倬維
附錄論罪科刑法條：
毒品危害防制條例第10條
施用第一級毒品者，處6月以上5年以下有期徒刑。
施用第二級毒品者，處3年以下有期徒刑。

司法院資訊處製作；財團法人民間司法改革基金會備份。
